臺灣臺中地方法院刑事判決
111年度易字第1118號
公  訴  人  臺灣臺中地方檢察署檢察官
被      告  藍文婕



上列被告因竊盜案件，經檢察官提起公訴（111年度偵緝字第856
號、第857號），被告於準備程序進行中，就被訴事實為有罪之
陳述，經告知簡式審判程序意旨，並聽取公訴人、被告之意見後
，經本院裁定行簡式審判程序，判決如下：
    主  文
藍文婕犯結夥三人以上攜帶兇器竊盜罪，處有期徒刑柒月。未扣
案之犯罪所得新臺幣陸仟陸佰陸拾陸元沒收，於全部或一部不能
沒收或不宜執行沒收時，追徵其價額。又共同犯攜帶兇器竊盜罪
，處有期徒刑柒月。未扣案之犯罪所得新臺幣玖仟捌佰捌拾元沒
收，於全部或一部不能沒收或不宜執行沒收時，追徵其價額。有
期徒刑部分，應執行有期徒刑壹年。
    事  實
一、藍文婕與陳青祥、葉人豪（前開2人涉犯加重竊盜罪嫌，業
    經本院以111年度易字第827號判決判處罪刑確定）竟共同意
    圖為自己不法之所有，基於結夥3人、攜帶兇器竊盜之犯意
    聯絡，於民國110年2月21日上午7時25分許，在黃仰慈所經
    營位於臺中市○區○○路0段000號之選物販賣機店（下稱A店）
    ，由葉人豪在該店內佯以操作機臺，擔任把風及阻擋監視錄
    影，陳青祥攜帶客觀上對人之生命、身體安全構成威脅可供
    兇器使用之油壓剪1支（未扣案），破壞選物販賣機編號3、
    4、5、6、7、8號共計6臺之零錢箱加裝鎖頭，再持自備之選
    物販賣機鑰匙打開上開6臺機臺之零錢箱後，由藍文婕將零
    錢箱內零錢倒入自備之袋子內，自前開選物販賣機分別竊得
    新臺幣（下同）2,000元、5,000元、3,000元、4,000元、1,
    000元、5,000元，合計20,000元得手。嗣黃仰慈發現遭竊，
    報警循線查悉上情。
二、藍文婕與陳青祥（涉犯加重竊盜犯嫌，業經本院以111年度
    易字第827號判決判處罪刑確定）竟共同意圖為自己不法之所
    有，基於攜帶兇器竊盜之犯意聯絡，於110年2月16日上午8時
    38分許，在臺中市○區○○路000號之選物販賣機店（下稱B店
    ），由陳青祥攜帶客觀上對人之生命、身體安全構成威脅可
    供兇器使用之油壓剪1支（未扣案），破壞該店由龔維宣所
    管領之編號7、8之選物販賣機之零錢箱加裝鎖頭，再持自備
    之選物販賣機鑰匙打開上開2臺機臺之零錢箱後，由藍文婕
    將零錢箱內零錢倒入自備之袋子內，自前開選物販賣機分別
    竊得12,520元、7,240元，合計19,760元得手。嗣龔維宣發
    現遭竊，報警循線查悉上情。
三、案經黃仰慈訴由臺中市政府警察局第一分局報告、龔維宣訴
    由臺中市政府警察局第三分局報告臺灣臺中地方檢察署（下
    稱臺中地檢署）檢察官偵查起訴。
    理  由
一、被告藍文婕被訴之竊盜案件，屬於刑事訴訟法第376條第2款
    所列之罪，依同法第284條之1規定，得由法官1人獨任審判
    ，先予敘明。又被告於準備程序中，就上開犯罪事實均為有
    罪之陳述，且其所犯係死刑、無期徒刑、最輕本刑為3年以
    上有期徒刑以外之罪，經告知簡式審判程序之旨，並聽取檢
    察官及被告之意見後，本院依刑事訴訟法第273條之1第1項
    規定，當庭宣示裁定進行簡式審判程序，有本院111年11月1
    6日準備程序筆錄1份附卷足憑（本院111年度易字第1118號
    卷〈下稱本院卷〉第158頁）。是本案之證據調查，依刑事訴
    訟法第273條之2規定，不受同法第159條第1項、第161條之2
    、第161條之3、第163條之1及第164條至第170條規定之限制
    ，合先敘明。
二、上開犯罪事實，業據被告於偵查及本院審理中均坦承不諱（
    見臺中地檢署111年度偵緝字第856號偵查卷〈下稱偵緝856卷
    〉第49頁至第53頁；本院卷第156頁、第164頁至第166頁），
    核與證人即告訴人葉仰慈、龔維宣於警詢之指述（見臺中地
    檢署110年度偵字第41232號偵查卷〈下稱偵41232卷〉第129頁
    至第135頁；111年度偵字第11316號偵查卷〈下稱偵11316卷〉
    第135頁至第141頁）、證人即共犯陳青祥於警詢及偵查中之
    證述（見偵41232卷第103頁至第111頁、第261頁至第267頁
    ；偵11316卷第93頁至第97頁、第187頁至第190頁）、證人
    即共犯葉人豪於偵查中之證述（見偵41232卷第253頁至第25
    5頁）之情節相符，並有110年4月11日員警職務報告（見偵4
    1232卷第93頁至第95頁）、臺中市政府警察局第三分局偵查
    報告書（見偵11316卷第89頁至第91頁）、車牌號碼000-000
    號普通重型機車（下稱A車）之車輛詳細資料報表（見偵113
    16卷第119頁）各1份、A店現場照片及監視錄影翻拍照片共1
    6張（見偵41232卷第187頁至第211頁）、B店現場照片及監
    視錄影翻拍照片共21張（見偵11316卷第145頁至第161頁）
    、A車照片1張（見偵11316卷第165頁）在卷可稽，已足以擔
    保被告之自白與事實相符，堪以採信。綜上所述，本案事證
    明確，被告上開犯行均足堪認定，自應依法論科。
三、論罪科刑：
  ㈠按刑法第321條第1項第3款所謂之兇器，其種類並無限制，凡
    客觀上足對人之生命、身體、安全構成威脅而具有危險性之
    兇器均屬之，且祇須行竊時攜帶此種具有危險性之兇器為已
    足，並不以攜帶之初有行兇之意圖為必要（參照最高法院79
    年度台上字第5253號判決意旨）。被告、共犯陳青祥、葉人
    豪就事實欄一所示之竊盜犯行時所攜帶之油壓剪；被告、共
    犯陳青祥就事實欄二所示之竊盜犯行時所攜帶之油壓剪，既
    均可用於破壞鎖頭，必為前端尖銳之堅硬工具，客觀上自屬
    足以對人之生命、身體安全構成威脅之兇器。次按刑法分則
    或刑法特別法中規定之結夥二人或三人以上之犯罪，應以在
    場共同實施或在場參與分擔實施犯罪之人為限，不包括同謀
    共同正犯在內；又所稱結夥三人，係以結夥犯全體俱有責任
    能力為構成要件，若其中一人缺乏責任能力，則雖有加入實
    施之行為，仍不能算入結夥三人之內（最高法院76年度台上
    字第7210號、37年上字第2454號判決先例要旨參照）。經查
    ，被告、共犯陳青祥、葉人豪就事實欄一於案發時均共同在
    場參與分擔實施，且渠等均具責任能力，是核被告就事實欄
    一所為，應係犯刑法第321條第1項第4款、第3款之結夥三人
    以上、攜帶兇器竊盜罪；就事實欄二所為，係犯刑法第321
    條第1項第3款攜帶兇器竊盜罪。　　
  ㈡被告與共犯陳青祥、葉人豪就上開事實欄一所示加重竊盜犯
    行，均有犯意聯絡及行為分擔，為共同正犯。被告與共犯陳
    青祥就上開事實欄二所示加重竊盜犯行，有犯意聯絡及行為
    分擔，為共同正犯。
  ㈢被告所犯前開2罪間，犯意各別，行為互異，應予分論併罰。
　㈣被告前因施用毒品案件，經臺灣桃園地方法院以108年度壢簡
    字第1352號判決判處有期徒刑2月確定，於109年3月30日徒
    刑執行完畢等情，有臺灣高等法院被告前案紀錄表1份附卷
    可參（見本院卷第15頁至第27頁），其於有期徒刑執行完畢
    5年內故意再犯本案有期徒刑以上之罪，依刑法第47條第1項
    規定，應為累犯；惟審酌被告構成累犯之前案與本案之罪質
    不同，犯罪型態、不法內涵亦均屬有別，縱被告於前開有期
    徒刑執行完畢後，再犯本案，亦難認被告所為本案犯行，有
    何特別之惡性或對刑罰反應力薄弱之情形，依據司法院釋字
    第775號解釋之意旨，尚無依刑法第47條第1項之規定加重最
    低本刑之必要。
　㈤爰審酌被告正值青壯，不思己力正當賺取財物，竟貪圖私利
    ，任意為上開加重竊盜之方式竊取他人財物，顯然欠缺法治
    觀念，漠視他人財產法益，危害社會治安，所為實值非難，
    且被告迄今尚未賠償告訴人黃仰慈、龔維宣因本案所受之損
    害，然念及其犯後坦承犯行，態度尚可，暨其為國中畢業之
    智識程度，現從事物流理貨員，月薪約28,000元至30,000元
    之經濟狀況，已婚，配偶入監服刑，現獨居之家庭生活狀況
    等一切情狀，爰分別量處如主文所示之刑，並斟酌其所犯各
    罪侵害法益之異同、對侵害法益之加重效應及時間、空間之
    密接程度，而為整體評價後，定應執行刑如主文所示。
四、沒收之諭知：
  ㈠按犯罪所得，屬於犯罪行為人者，沒收之。但有特別規定者
    ，依其規定。前2項之沒收，於全部或一部不能沒收或不宜
    執行沒收時，追徵其價額。第1項及第2項之犯罪所得，包括
    違法行為所得、其變得之物或財產上利益及其孳息。犯罪所
    得已實際合法發還被害人者，不予宣告沒收或追徵，刑法第
    38條之1第1項、第3項、第4項、第5項分別定有明文。次按
    有關共同正犯犯罪所得之沒收、追繳或追徵，本院向採之共
    犯連帶說，業於104年8月11日之104年度第13次刑事庭會議
    決議不再援用、供參考，並改採沒收或追徵應就各人所分得
    者為之之見解。又所謂各人「所分得」，係指各人「對犯罪
    所得有事實上之處分權限」，法院應視具體個案之實際情形
    而為認定：倘若共同正犯各成員內部間，對於不法利得分配
    明確時，固應依各人實際分配所得沒收；然若共同正犯成員
    對不法所得並無處分權限，其他成員亦無事實上之共同處分
    權限者，自不予諭知沒收；至共同正犯各成員對於不法利得
    享有共同處分權限時，則應負共同沒收之責。至於上揭共同
    正犯各成員有無犯罪所得、所得數額，係關於沒收、追繳或
    追徵標的犯罪所得範圍之認定，因非屬犯罪事實有無之認定
    ，並不適用「嚴格證明法則」，無須證明至毫無合理懷疑之
    確信程度，應由事實審法院綜合卷證資料，依自由證明程序
    釋明其合理之依據以認定之（最高法院104年度台上字第393
    7號判決意旨參照）。
  ㈡經查，事實欄一部分，被告與共犯陳青祥、葉人豪竊得之現
    金20,000元，係屬被告與共犯陳青祥、葉人豪違法行為所取
    得之物，且現金為被告與共犯陳青祥、葉人豪平分等節，亦
    據被吿於本院審理中供述明確（見本院卷第166頁），足認
    被告分得現金6,666元（計算式：20,000/3=6,666.6，小數
    點以下無條件捨去）屬其犯罪所得，既未扣案，自應依刑法
    第38條之1第1項、第3項規定宣告沒收，於全部或一部不能
    沒收或不宜執行沒收時，追徵其價額。次查，事實欄二部分
    ，被告與共犯陳青祥竊得之現金19,760元，係屬被告與共犯
    陳青祥違法行為所取得之物，且現金為被告與共犯陳青祥平
    分等節，亦據被吿於本院審理中供述明確（見本院卷第166
    頁），足認被告分得現金9,880元（計算式：19,760/2=9,88
    0）屬其犯罪所得，既未扣案，自應依刑法第38條之1第1項
    、第3項規定宣告沒收，於全部或一部不能沒收或不宜執行
    沒收時，追徵其價額。　　
  ㈢至被告與共犯陳青祥、葉人豪本案事實欄一所示加重竊盜犯
    行所用之油壓剪、機臺鑰匙；被告與共犯陳青祥本案事實欄
    二所示加重竊盜犯行所用之油壓剪、機臺鑰匙，均非被告所
    有，自毋庸於被告犯罪主文項下再諭知沒收及追徵。
據上論斷，應依刑事訴訟法第273條之1第1項、第299條第1項前
段，刑法第28條、第321條第1項第3款、第4款、第51條第5款、
第38條之1第1項、第3項，刑法施行法第1條之1第1項，判決如主
文。
本案經檢察官林宏昌提起公訴，檢察官王淑月到庭執行職務。
中　　華　　民　　國　　111 　年　　11　　月　　29　　日
                  刑事第十五庭  法  官   陳韋仁
以上正本證明與原本無異。
如不服本判決應於收受送達後20日內向本院提出上訴書狀，並應
敘述具體理由；其未敘述上訴之理由者，應於上訴期間屆滿後20
日內向本院補提理由書（均須按他造當事人之人數附繕本）「切
勿逕送上級法院」。
告訴人或被害人如不服判決，應備理由具狀向檢察官請求上訴，
上訴期間之計算，以檢察官收受判決正本之日起算。
　　　　                         書記官   張晏齊
中　　華　　民　　國　　111 　年　　11　　月　　30　　日
附錄本案論罪科刑法條全文：
中華民國刑法第321條
犯前條第1項、第2項之罪而有下列情形之一者，處6月以上5年以
下有期徒刑，得併科50萬元以下罰金：
一、侵入住宅或有人居住之建築物、船艦或隱匿其內而犯之。
二、毀越門窗、牆垣或其他安全設備而犯之。
三、攜帶兇器而犯之。
四、結夥三人以上而犯之。
五、乘火災、水災或其他災害之際而犯之。
六、在車站、港埠、航空站或其他供水、陸、空公眾運輸之舟、
    車、航空機內而犯之。
前項之未遂犯罰之。